【裁判字號】    99,交抗,1053
【裁判日期】    990420
【裁判案由】    違反道路交通管理處罰條例
【裁判全文】
臺灣高等法院交通事件裁定            99年度交抗字第1053號
抗  告  人
即受處分人  甲○○
上列抗告人因違反道路交通管理處罰條例案件，不服臺灣桃園地
方法院中華民國99年3月17日所為裁定（99年度交聲字第178號）
，提起抗告，本院裁定如下：
    主  文
抗告駁回。
    理  由
一、按受處分人，不服道路交通管理處罰條例第8條主管機關所
    為之處罰者，得於接到裁決書之翌日起20日內，向管轄地方
    法院聲明異議，道路交通管理處罰條例第87條第1項定有明
    文。又依道路交通管理處罰條例第87條規定向管轄法院聲明
    異議之期間，自裁決送達之翌日起算，並得依法扣除在途期
    間及聲請回復原狀；且交通法庭認聲明異議不合法律上之程
    式或其異議權已經喪失者，應以裁定駁回之，但其不合法律
    上之程式可補正者，應先定期命為補正，逾期不補正者，即
    予駁回，道路交通案件處理辦法第12條及第18條亦分別定有
    明文。次按送達，於應受送達人之住居所、事務所或營業所
    為之，但在行政機關辦公處所或他處會晤應受送達人時，得
    於會晤處所為之；於應送達處所不獲會晤應受送達人時，得
    將文書付與有辨別事理能力之同居人、受僱人或應送達處所
    之接收郵件人員，行政程序法第72條第1項、第73條第1項分
    別定有明文。
二、本件抗告人即受處分人甲○○因違反道路交通管理處罰條例
    案件，經原處分機關即交通部公路總局新竹區○○○○○道
    路交通管理處罰條例第35條第1項第1款之規定，於民國99年
    1月7日作成桃監裁罰字第裁52—DB0000000號違反道路交通
    管理事件裁決書，裁罰受處分人甲○○罰緩45,000元整，吊
    扣駕駛執照12個月，並應參加道路交通安全講習；該裁決書
    正本以付郵方式，於99年1月11日送達至受處分人位於桃園
    縣桃園市○○街25號2樓戶籍地，因未獲晤本人而由其受僱
    人愛麗源社區管理委員會俞清儀代為收受，有交通部公路總
    局新竹區監理所送達證書附卷可證（見原法院卷第15頁），
    是原處分機關之裁決書已於99年1月11日合法送達予受處分
    人。
三、受處分人如對原處分機關前開裁決有所不服而欲提起異議，
    依照前揭說明，即應自收受裁決書之翌日即99年1月12日起
    20日內向管轄地方法院聲明異議；又抗告人之住所地為桃園
    縣桃園市○○街25號2樓，有抗告人繕具之聲明異議狀上所
    載住址可稽（見原法院卷第1頁），是抗告人顯係在原審法
    院所在地居住，從而計算其提起異議期間，自無扣除在途期
    間之問題；是以本案不扣除在途期間，從而本件聲明異議期
    間自送達裁定之翌日即99年1月12日起算，計至99年1月31日
    星期日止，已然屆滿。惟99年1月31日為國定假日，故依民
    法第122條之規定，受處分人之異議期間應延至上開休息日
    之次日即99年2月1日止，始確定屆至。乃受處分人遲至99年
    2月4日始向原法院提出本件聲明異議，有抗告人聲明異議狀
    1份存卷可稽（見原法院卷第1頁至第3頁）。則受處分人之
    所為上開聲明異議已逾20日之聲明異議期間，顯然不合法律
    上之程式，且屬無從補正之事項，原裁定以其聲明異議不合
    法而裁定駁回，於法並無違背，抗告意旨執實體事項指摘原
    裁定不當，請求撤銷改判，為無理由，應予駁回。
據上論斷，應依道路交通管理處罰條例第87條、刑事訴訟法第41
2條前段，裁定如主文。
中    華    民    國    99    年    4     月    20    日
                  刑事第三庭審判長法  官   陳博志
                                  法  官   許文章
                                  法  官   陳德民
以上正本證明與原本無異。
不得再抗告。
                                  書記官   高麗雯
中    華    民    國    99    年    4     月    20    日

司法院資訊處製作；財團法人民間司法改革基金會備份。
